【裁判字號】    97,簡上,71
【裁判日期】    971103
【裁判案由】    竊盜等
【裁判全文】
臺灣宜蘭地方法院刑事判決              97年度簡上字第71號
上  訴  人  臺灣宜蘭地方法院檢察署檢察官
被      告  甲○○
上列被告因竊盜等案件，經檢察官提起公訴（96年度偵字第233
、705號），本院經訊問被告後，被告自白犯罪，改以簡易判決
處刑，本院於民國97年9月3日以97年度易字第292號判決後，檢
察官不服提起上訴，本院管轄之第二審合議庭判決如下：
    主  文
上訴駁回。
    理  由
一、上訴意旨略以：被告盜採砂石出售，又堆置工地棄土，獲利
    甚豐，原審准被告易科罰金，量刑實屬過輕等語。
二、按被告自白犯罪未為願受科刑之範圍或願意接受緩刑之宣告
    者，在審判中得向法院為之，檢察官亦得依被告之表示向法
    院求刑或請求為緩刑之宣告，刑事訴訟法第451條之1第3項
    定有明文。次按，依刑事訴訟法第451條之1之請求所為科刑
    之判決，不得上訴，同法第455條之1第2項亦定有明文。而
    因刑事訴訟法第451條之1所定簡易程序求刑協商制度，不論
    其第1項「偵查中求刑協商」或第3項「審判中求刑協商」，
    皆在擴大簡易程序力求迅速審結之功能，同條第4項乃定明
    除有該條但書情形外，法院判決時，應受檢察官求刑或緩刑
    請求範圍之限制。又基於已尊重當事人意願而為判決，同法
    第455條之1第2項復規定「依第451條之1之請求所為之科刑
    判決，不得上訴。」，此所謂「依第451條之1之請求」，自
    包括該法條第1項「偵查中求刑協商」及第3項「審判中求刑
    協商」所為之科刑判決，皆不得上訴，以落實此等輕微明確
    案件早日定讞之立法目的。又該第451條之1第1項所稱「前
    條第1項之案件」，應係指法院得以簡易判決處刑之案件而
    言，並非祇限檢察官以書面聲請簡易判決處刑之案件，同法
    第449條第2項法院逕以簡易判決處刑之案件亦屬之，否則同
    法第451條之1第3項審判中求刑協商之規定，勢將成為具文
    ，殊違立法之本意（參見最高法院96年度台上字第6861號、
    95年度台非字第281號、93年度台非字第243號判決意旨）。
    因此，法院於依刑事訴訟法第449條第2項之規定為簡易判決
    ，若同時適用同法第451條之1第3項、第4項前段規定於檢察
    官及被告求刑之範圍內為判決，則依同法第455條之1第2項
    規定，檢察官及被告對於上開科刑判決自均不得上訴。末按
    ，第二審法院認為上訴有刑事訴訟法第362條前段上訴不合
    法律上之程式或法律上不應准許或其上訴權已經喪失者，應
    以判決駁回之，刑事訴訟法第367條前段有明文規定，而上
    開規定為簡易程序所準用，復據同法第455條之1第3項揭諸
    甚明。
三、本院經查：被告甲○○於民國97年8月19日本院原審行準備
    程序時已自白犯罪，原審認為宜以簡易判決處刑，蒞庭公訴
    檢察官乃向本院具體求刑就被告甲○○所犯二罪（即刑法第
    320條第1項之罪、刑法第320條第2項之罪）各判處有期徒刑
    六月，如易科罰金，均以新臺幣一千元折算一日，並均依中
    華民國九十六年罪犯減刑條例規定，減刑為有期徒刑三月，
    如易科罰金，均以新臺幣一千元折算一日，並定應執行刑為
    有期徒刑五月，如易科罰金，以新臺幣一千元折算一日，且
    被告及其辯護人亦當庭表示同意檢察官上開求刑刑度。從而
    ，原審遂依檢察官及被告之求刑，於97年9月3日以本院97年
    度易字第292號刑事簡易判決判處「甲○○竊盜，處有期徒
    刑六月，如易科罰金，以新臺幣一千元折算一日，減為有期
    徒刑三月，如易科罰金，以新臺幣一千元折算一日；又意圖
    為自己不法之利益，而竊佔他人之不動產，處有期徒刑六月
    ，如易科罰金，以新臺幣一千元折算一日，減為有期徒刑三
    月，如易科罰金，以新臺幣一千元折算一日。應執行有期徒
    刑五月，如易科罰金，以新臺幣一千元折算一日。」，此有
    前揭之原審準備程序筆錄及刑事簡易判決書附卷可參。從而
    ，本院原審既改以簡易判決處刑，並已於檢察官及被告求刑
    範圍內為前述之科刑判決，揆諸前揭刑事訴訟法第455條之1
    第2項之規定，檢察官及被告對於上開判決自均不得上訴，
    至原審判決書雖誤為附記「如不服本判決，得於收受判決書
    送達後十日內，以書狀敘述理由（須附繕本），經本庭向本
    院管轄第二審之合議庭提起上訴。」，然此項誤載對該判決
    係不得提起上訴之本質及效力均不生影響，是揆諸前揭說明
    及法律規定，本件檢察官提起上訴，即為法律上所不應准許
    ，爰不經言詞辯論，逕以判決駁回之。
據上論斷，應依刑事訴訟法第455條之1第2項、第3項、第367條
前段、第372條，判決如主文。
中    華    民    國    97    年     11     月    3    日
                  刑事第三庭審判長法  官  林惠玲
                                  法  官  鄧晴馨
                                  法  官  劉家祥
以上正本證明與原本無異。
本件不得上訴。
                                  書記官  劉謹翊
中    華    民    國    97    年    11      月    4    日


司法院資訊處製作；財團法人民間司法改革基金會備份。
